pt-BR: Nível de FPS: SPF 100; SPF 15; SPF 20; SPF 25; SPF 30; SPF 35; SPF 4; SPF 40; SPF 45; SPF 50; SPF 50+; SPF 60; SPF 70; SPF 8; SPF 85; Outro
lt-LT: SPF lygis: SPF 100; SPF 15; SPF 20; SPF 25; SPF 30; SPF 35; SPF 4; SPF 40; SPF 45; SPF 50; SPF 50+; SPF 60; SPF 70; SPF 8; SPF 85; Kita
cs: Ochranný UV faktor (SPF): SPF 100; SPF 15; SPF 20; SPF 25; SPF 30; SPF 35; SPF 4; SPF 40; SPF 45; SPF 50; SPF 50+; SPF 60; SPF 70; SPF 8; SPF 85; Jiné
sk-SK: Úroveň SPF: SPF 100; SPF 15; SPF 20; SPF 25; SPF 30; SPF 35; SPF 4; SPF 40; SPF 45; SPF 50; SPF 50+; SPF 60; SPF 70; SPF 8; SPF 85; Iné
fi: Aurinkosuojakerroin (Spf-taso): SPF 100; SPF 15; SPF 20; SPF 25; SPF 30; SPF 35; SPF 4; SPF 40; SPF 45; SPF 50; SPF 50+; SPF 60; SPF 70; SPF 8; SPF 85; Muu
pl: Poziom SPF: SPF 100; SPF 15; SPF 20; SPF 25; SPF 30; SPF 35; SPF 4; SPF 40; SPF 45; SPF 50; SPF 50+; SPF 60; SPF 70; SPF 8; SPF 85; Pozostałe
ko: SPF 수준: SPF 100; SPF 15; SPF 20; SPF 25; SPF 30; SPF 35; SPF 4; SPF 40; SPF 45; SPF 50; SPF 50+; SPF 60; SPF 70; SPF 8; SPF 85; 기타
tr: Spf Düzeyi: SPF 100; SPF 15; SPF 20; SPF 25; SPF 30; SPF 35; SPF 4; SPF 40; SPF 45; SPF 50; SPF 50+; SPF 60; SPF 70; SPF 8; SPF 85; Diğer
it: Livello di SPF: SPF 100; SPF 15; SPF 20; SPF 25; SPF 30; SPF 35; SPF 4; SPF 40; SPF 45; SPF 50; SPF 50+; SPF 60; SPF 70; SPF 8; SPF 85; Altro
ru: Уровень SPF: SPF 100; SPF 15; SPF 20; SPF 25; SPF 30; SPF 35; SPF 4; SPF 40; SPF 45; SPF 50; SPF 50+; SPF 60; SPF 70; SPF 8; SPF 85; Другое
nb: Spf-nivå: SPF 100; SPF 15; SPF 20; SPF 25; SPF 30; SPF 35; SPF 4; SPF 40; SPF 45; SPF 50; SPF 50+; SPF 60; SPF 70; SPF 8; SPF 85; Annen
bg-BG: Ниво на SPF: SPF 100; SPF 15; SPF 20; SPF 25; SPF 30; SPF 35; SPF 4; SPF 40; SPF 45; SPF 50; SPF 50+; SPF 60; SPF 70; SPF 8; SPF 85; Други
hr-HR: Razina zaštitnog faktora: SPF 100; SPF 15; SPF 20; SPF 25; SPF 30; SPF 35; SPF 4; SPF 40; SPF 45; SPF 50; SPF 50+; SPF 60; SPF 70; SPF 8; SPF 85; Ostalo
sl-SI: Raven ZF: ZF 100; ZF 15; ZF 20; ZF 25; ZF 30; ZF 35; ZF 4; ZF 40; ZF 45; ZF 50; ZF 50+; ZF 60; ZF 70; ZF 8; ZF 85; Drugo
de: Lichtschutzfaktor: LSF 100; LSF 15; LSF 20; LSF 25; LSF 30; LSF 35; LSF 4; LSF 40; LSF 45; LSF 50; LSF 50+; LSF 60; LSF 70; LSF 8; LSF 85; Sonstiges
pt-PT: Nível de SPF: SPF 100; SPF 15; SPF 20; SPF 25; SPF 30; SPF 35; SPF 4; SPF 40; SPF 45; SPF 50; SPF 50+; SPF 60; SPF 70; SPF 8; SPF 85; Outro
en: SPF level: SPF 100; SPF 15; SPF 20; SPF 25; SPF 30; SPF 35; SPF 4; SPF 40; SPF 45; SPF 50; SPF 50+; SPF 60; SPF 70; SPF 8; SPF 85; Other
zh-TW: 防曬係數等級: SPF 100; SPF 15; SPF 20; SPF 25; SPF 30; SPF 35; SPF 4; SPF 40; SPF 45; SPF 50; SPF 50+; SPF 60; SPF 70; SPF 8; SPF 85; 其他
vi: Cấp độ SPF: SPF 100; SPF 15; SPF 20; SPF 25; SPF 30; SPF 35; SPF 4; SPF 40; SPF 45; SPF 50; SPF 50+; SPF 60; SPF 70; SPF 8; SPF 85; Khác
el: Επίπεδο SPF: SPF 100; SPF 15; SPF 20; SPF 25; SPF 30; SPF 35; SPF 4; SPF 40; SPF 45; SPF 50; SPF 50+; SPF 60; SPF 70; SPF 8; SPF 85; Άλλο
ro-RO: Nivel SPF: SPF 100; SPF 15; SPF 20; SPF 25; SPF 30; SPF 35; SPF 4; SPF 40; SPF 45; SPF 50; SPF 50+; SPF 60; SPF 70; SPF 8; SPF 85; Altele
zh-CN: SPF 指数: SPF 100; SPF 15; SPF 20; SPF 25; SPF 30; SPF 35; SPF 4; SPF 40; SPF 45; SPF 50; SPF 50+; SPF 60; SPF 70; SPF 8; SPF 85; 其他
sv: Spf-nivå: SPF 100; SPF 15; SPF 20; SPF 25; SPF 30; SPF 35; SPF 4; SPF 40; SPF 45; SPF 50; SPF 50+; SPF 60; SPF 70; SPF 8; SPF 85; Annat
da: Spf-niveau: SPF 100; SPF 15; SPF 20; SPF 25; SPF 30; SPF 35; SPF 4; SPF 40; SPF 45; SPF 50; SPF 50+; SPF 60; SPF 70; SPF 8; SPF 85; Andet
es: Nivel de FPS: SPF 100; SPF 15; SPF 20; SPF 25; SPF 30; SPF 35; SPF 4; SPF 40; SPF 45; SPF 50; SPF 50+; SPF 60; SPF 70; SPF 8; SPF 85; Otros
ja: SPFレベル: SPF100; SPF 15; SPF20; SPF25; SPF 30; SPF35; SPF4; SPF40; SPF 45; SPF 50; SPF50+; SPF60; SPF70; SPF8; SPF85; その他
hu: SPF-szint: SPF 100; SPF 15; SPF 20; SPF 25; SPF 30; SPF 35; SPF 4; SPF 40; SPF 45; SPF 50; SPF 50+; SPF 60; SPF 70; SPF 8; SPF 85; Egyéb
th: ระดับ SPF: SPF 100; SPF 15; SPF 20; SPF 25; SPF 30; SPF 35; SPF 4; SPF 40; SPF 45; SPF 50; SPF 50+; SPF 60; SPF 70; SPF 8; SPF 85; อื่นๆ
fr: Niveau SPF: SPF 100; FPS 15; SPF 20; SPF 25; FPS 30; SPF 35; SPF 4; SPF 40; FPS 45; FPS 50; SPF 50+; SPF 60; SPF 70; SPF 8; SPF 85; Autre
nl: SPF-niveau: SPF 100; SPF 15; SPF 20; SPF 25; SPF 30; SPF 35; SPF 4; SPF 40; SPF 45; SPF 50; SPF 50+; SPF 60; SPF 70; SPF 8; SPF 85; Andere